# 借款条件

提问人：faith_qian 时间：2011-01-21 21:44:53
借款条有信用，担保，抵押，质押可选择 保证借款属于哪一类呀？ 保证担保与抵押能不能并存？
谢谢啦

回答人：chenyiwei
《担保法》规定的担保方式可以有：保证、抵押、质押、定金等。
《贷款通则》规定的贷款分类包括： 第九条 信用贷款、担保贷款和票据贴现： 信用贷款，系指以借款人的信誉发放的贷款。
担保贷款，系指保证贷款、抵押贷款、质押贷款。 保证贷款，系指按《中华人民共和国担保法》规定的保证方式以第三人承诺在借款人不能偿还贷款时．按约定承担一般保证责任或者连带责任而发放的贷款。 抵押贷款，系指按《中华人民共和国担保法》规定的抵押方式以借款人或第三人的财产作为抵押物发放的贷款。 质押贷款，系指按《中华人民共和国担保法》规定的质押方式以借款人或第三人的动产或权利作为质物发放的贷款。 票据贴现，系指贷款人以购买借款人未到期商业票据的方式发放的贷款。
所以“担保”是一个大的概念，其中包含保证、抵押和质押。